【裁判字號】    89,訴,360
【裁判日期】    890524
【裁判案由】    毒品危害防制條例
【裁判全文】
臺灣彰化地方法院刑事判決                          八十九年度訴字第三六號
    公  訴  人  臺灣彰化地方法院檢察署檢察官
    被      告  甲○○
右列被告因施用毒品案件，經檢察官提起公訴 (八十九年度偵字第二０二號、第九六
六號)，及聲請併案審理（八十九年度毒偵字第一三四０號）本院判決如左：
    主  文
甲○○連續施用第一級毒品，處有期徒刑捌月，扣案之第一級毒品海洛因貳包（淨重
零點零陸公克及淨重零點壹玖公克）沒收銷燬之，塑膠斜管參支沒收。又連續施用第
二級毒品，處有期徒刑陸月，扣案之沾有安非他命之空袋伍個、玻璃吸食器參支沒收
。應執行有期徒刑壹年，扣案之第一級毒品海洛因貳包（淨重零點零陸公克及淨重零
點參公克）沒收銷燬之，塑膠斜管參支、沾有安非他命之空袋伍個、玻璃吸食器參支
均沒收。
    事  實
一、甲○○前因施用毒品案件，經本院以八十八年度毒聲字第四四一號裁定送觀察
    、勒戒後，認無繼續施用毒品之傾向，由台灣彰化地方法院檢察署檢察官於民國
    八十八年十一月二日以八十八年度毒偵字第一一五八號、第一三七三號為不起訴
    處分確定。嗣又基於概括之犯意，自八十八年六月間某時起至八十九年二月二十
    七日止，連續在其位於彰化縣員林鎮○○里○○路○段一四一巷八六號之家中，
    以摻入香煙內吸食之方式施用第一級毒品海洛因，約五到七天施用一次；亦在前
    址家中不定期以燒烤玻璃吸食器之方式，施用第二級毒品安非他命，為警分別於
    八十八年十二月三十日二十三時二十分許、八十九年二月十一日二十時二十五分
    許及八十九年二月二十七日十時四十分，三度在彰化縣員林鎮○○路○段一四一
    巷八十六號住處查獲，並分別扣得第一級毒品海洛因淨重零點零六公克，第一級
    毒品海洛因淨重零點三公克、施用毒品器具塑膠斜管一支，及玻璃吸食器三支、
    沾有安非他命之空袋五個、塑膠斜管二支等物，經本院以八十九年度毒聲字第三
    六七號裁定送觀察、勒戒後，有繼續施用毒品傾向。
二、案經彰化縣警察局員林分局移送臺灣彰化地方法院檢察署檢察官偵查起訴及聲請
    併案審理。
    理  由
一、右開犯罪事實，業經被告甲○○於本院審理中供承無訛，且有第一級毒品海洛因
    二包（淨重零點零六公克及淨重零點一九公克）、施用毒品器具塑膠斜管三支、
    沾有安非他命空袋五個、玻璃吸食器三支等物可資佐證，被告之尿液送鑑定，亦
    呈嗎啡及甲基安非他命之陽性反應，有彰化縣衛生局八十九年一月五日煙檢字第
    ８９００２１號、八十九年二月二十一日煙檢字第８９０７９６號、八十九年三
    月四日出具之煙檢字第８９１０１６號煙毒尿液檢驗成績書各一紙附卷足憑，扣
    案之毒品確為海洛因，有法務部調查局八十九年一月十四日00000000號
    、八十九年三月八日00000000號鑑定通知書各一紙在卷足憑，又被告前
    因施用毒品案件，經依本院裁定送觀察、勒戒後，認無繼續施用毒品之傾向，由
    台灣彰化地方法院檢察署於八十八年十一月二日以八十八年度毒偵字第一一五八
    號、一三七三為不起訴處分確定，有不起訴處分書附卷可按，其於五年內再犯毒
    品危害防制條例第十條之罪，經依本院以八十九年度毒聲字第三六七號裁定送彰
    化看守所附設觀察勒戒所觀察、勒戒後，認有繼續施用毒品傾向，有該所八十九
    年三月九日彰所戒字第五三七號之證明書一份在卷可考，被告犯行堪以認定。
二、核被告所為，係犯毒品危害防制條例第十條第一項、第二項之罪，其持有第一級
    海洛因、第二級毒品安非他命之低度行為，應為施用第一級、第二級毒品之高度
    行為所吸收，均不另論罪；其先後施用第一級毒品海洛因及第二級毒品安非他命
    之行為時間密接、犯罪構成要件相同，顯係基於概括犯意為之，均應依連續犯規
    定論以一罪，並加重其刑；再其所犯上開二罪間，方法各別，行為互異，應分論
    併罰。爰審酌被告前尚無毒品前科、犯罪動機、目的、手段、所生之危害及犯後
    之態度等一切情狀，分別量處如主文所示之刑，並定應執行之刑，以示懲儆。扣
    案之第一級毒品海洛因二包（淨重零點零六公克及淨重零點一九公克），為查獲
    之毒品，併應依毒－品危害防制條例第十八條第一項前段依法宣告沒收並銷燬之
    。施用毒品器具塑膠斜管三支、沾有安非他命空袋五個、玻璃吸食器三支，為被
    告所有供施用海洛因及安非他命所用，為供犯罪所用之物，均依刑法第三十八條
    第一項第二款之規定宣告沒收，另扣案之注射針筒五支，被告業已否認為其所有
    ，且觀其自白之施用毒品方式無需藉助針筒，尚可採信，故爰不諭知沒收。又起
    訴書雖未論載被告八十九年二月十二日至八十九年二月廿七日之犯刑，惟前開起
    訴經認定有罪部分有連續犯之裁判上一罪關係，依審判不可分原則，本院自應審
    理附此明。
據上論斷，應依刑事訴訟法第二百九十九條第一項前段，毒品危害防制條例第十條第
一項、第二項、第十八條第一項前段、第二十條第三項前段，刑法第十一條、第五十
六條、第三十八條第一項第二款、第五十一條第五、九款，判決如主文。
本案經檢察官陳德芳到庭執行職務。
中    華    民    國    八十九    年      五        月      二十四      日
                                臺灣彰化地方法院刑事第三庭
                                    法      官  吳俊螢
右正本證明與原本無異。
如不服本判決，應於送達後十日內向本院提出上訴狀(須附繕本)。
                                    法院書記官  楊年雄
中    華    民    國    八十九    年      五       月        廿四      日
毒品危害防制條例第十條：
施用第一級毒品者，處六月以上五年以下有期徒刑。
施用第二級毒品者，處三年以下有期徒刑。


司法院資訊處製作；財團法人民間司法改革基金會備份。
